臺灣高等法院刑事判決
109年度上易字第1725號
上  訴  人  
即  被  告  李建霆



上列上訴人因詐欺案件，不服臺灣臺北地方法院109年度易緝字
第17號，中華民國109年7月30日第一審判決（追加起訴案號：臺
灣臺北地方檢察署100年度偵字第8805號），提起上訴，本院判
決如下：
    主  文
上訴駁回。
    事  實
一、丙○○與謝炘男（所涉詐欺罪部分，業經本院101年度上易字
    第2311號判決應執行有期徒刑2年確定）、真實姓名、年籍
    不詳、綽號「邱哥」之成年男子及其餘真實姓名、年籍不詳
    之成年人數名，共同基於意圖為自己不法所有之犯意聯絡，
    於民國99年8月底間起，共組詐騙集團，「邱哥」邀丙○○擔
    任車手頭，主導附表二所示詐欺取財之後續取款，該詐欺集
    團先由「邱哥」所屬身分不詳之成年人數名，分別於附表一
    所示之時間，撥打電話予如附表一所示之人，向其等稱可以
    代辦貸款之說詞，使附表一所示之人分別依指示於如附表一
    所示之時間，將如附表一所示之金融帳戶之存摺、提款卡及
    密碼以超商宅急便寄至如附表一所載地址，「邱哥」再指示
    丙○○（丙○○就附表一所示之詐取存摺、提款卡部分，業經原
    審法院判決無罪確定）、謝炘男收取上開金融帳戶資料。再
    由「邱哥」所屬身分不詳之成年詐欺集團成員，分別於附表
    二所示之時間，撥打電話予附表二所示之被害人，向其等訛
    以附表二所示之詐騙方式，致如附表二所示之被害人陷於錯
    誤，而分別依指示於附表二所示之時間，將附表二所示之金
    錢匯至附表二所示之帳戶後，丙○○於99年8月29日起邀集謝
    炘男擔任車手，共同參與附表所示詐欺取財之後續取款行為
    ，俟附表二所示之被害人匯款，「邱哥」即聯繫丙○○，丙○○
    再通知謝炘男，決定由自己或指示謝炘男，分別或共同前往
    臺北市、新北市、桃園縣等各處設置之自動櫃員機提領贓款
    。得款後，即由丙○○將領得贓款之百分之五留作報酬，並朋
    分其中百分之一予謝炘男作為報酬，餘則依「邱哥」指示匯
    至特定帳戶。
二、案經彰化縣政府警察局移送臺灣彰化地方法院檢察署（現更
    名為臺灣彰化地方檢察署）檢察官呈請臺灣高等法院檢察署
    （現更名為臺灣高等檢察署）檢察長令轉臺灣板橋地方法院
    檢察署（現更名為臺灣新北地方檢察署，下同）檢察官，再
    由臺灣板橋地方法院檢察署檢察官呈請臺灣高等法院檢察署
    檢察長令轉臺灣臺北地方法院檢察署（現更名為臺灣臺北地
    方檢察署，下稱臺北地檢署）檢察官偵查後追加起訴。
    理  由
壹、程序部分
一、上訴人即被告丙○○（下稱被告）僅就原判決諭知被告之有罪
    部分（即附表三各編號所示部分）提起上訴，有被告上訴狀
    在卷（本院卷第35至39頁）可憑；就原判決判處被告之無罪
    部分（即原判決關於詐取附表一所示被害人之銀行帳戶、提
    款卡部分），檢察官未提起上訴，是此部分非本院審理範圍
    ，先予敘明。
二、按被告以外之人於審判外之陳述，雖不符刑事訴訟法第159
    條之1至第159條之4之規定，而經當事人於審判程序同意作
    為證據，法院審酌該言詞陳述或書面陳述作成時之情況，認
    為適當者，亦得為證據；又當事人、代理人或辯護人於法院
    調查證據時，知有刑事訴訟法第159條第1項不得為證據之情
    形，而未於言詞辯論終結前聲明異議者，視為有前項之同意
    ，刑事訴訟法第159條之5定有明文。經查，檢察官、被告於
    本院審判程序時就證據能力均表示沒有意見等語（本院卷第
    105至112頁），供述證據部分視為同意作為證據，本院審酌
    各該證據作成或取得時狀況，並無顯不可信或違法取得等情
    況，且經本院依法踐行證據調查程序並認為適當，而有證據
    能力；其餘資以認定本案犯罪事實之非供述證據，亦查無違
    反法定程序取得之情形，依刑事訴訟法第158條之4之反面解
    釋，亦有證據能力。　　
貳、實體部分
一、認定犯罪事實所依憑之證據及理由
　㈠上揭犯罪事實，業據被告於本院審理時坦承不諱（本院卷第1
    17頁），核與證人即共犯謝炘男於警詢、原審審理時之證述
    大致相符（彰化縣警察局彰警刑偵三字第0990066989號卷〈
    下稱彰化警偵卷〉第51至52頁、原審法院100年度易字第1312
    號卷〈下稱原審卷〉一第38頁反面至41頁、原審法院104年度
    易緝第40號卷第65至68頁反面），並有如附表一、二「證據
    出處」欄所示之證據及黑貓宅急便公司之託運單、99年8月3
    0日之自動櫃員機影像畫面、99年9月3日之蒐證照片在卷（
    彰化警偵卷第7至20、70、75、81、85頁）可佐，足認被告
    前開具任意性之自白核與事實相符，應堪採信。
　㈡又附表二所示之被害人固有受詐騙後匯至非附表一所示帳戶
    內，然按共同正犯之成立，只須具有犯意之聯絡，行為之分
    擔，既不問犯罪動機起於何人，不必每一階段犯行，均經參
    與；而共同正犯之意思聯絡，原不以數人間直接發生者為限
    ，有間接聯絡者，亦包括在內，如甲分別邀乙、丙犯罪，雖
    乙、丙間彼此並無直接之聯絡，亦無礙於其為共同正犯之成
    立。共同實行犯罪行為之人，在合同意思範圍以內，各自分
    擔犯罪行為之一部，相互利用他人之行為，以達其犯罪之目
    的者，即應對全部所發生之結果，共同負責。再共同正犯間
    ，非僅就其自己實施之行為負其責任，並在犯意聯絡之範圍
    內，對於他共同正犯所實施之行為，亦應共同負責（最高法
    院95年度台上字第7323號、108 年度台上字第340 號、第19
    01號、第2690號判決意旨參照）。查被告就附表二所示詐欺
    取財犯行，均與「邱哥」所屬詐欺集團成員，有分工為後階
    段收取帳戶資料及使用提款卡取款行為之犯意聯絡及行為分
    擔，並與同案被告謝炘男合謀分工，一同或分別至ATM取款
    等情，業據共犯謝炘男於警詢時證稱：我是99年8月底參與
    詐欺集團，擔任車手及領件工作，都是聽命於丙○○，只有在
    臺北領件及在臺中提款現金都是直接拿給丙○○，參與時間約
    一個多月等情（彰化警偵卷第51至54頁），並為被告所不爭
    執，則附表二所示各被害人匯款至詐欺集團成員指定帳戶之
    時，其等共同詐欺取財行為已經完成，此後被告、謝炘男與
    其餘詐欺集團成員基於同一犯意聯絡，對同一被害人一同或
    分別使用不同帳戶提款卡取款，俾集團成員順利收取贓款，
    均無礙其犯罪之成立。
　㈢被告雖辯稱：原判決關於附表二編號4部分鄭涵芳之匯款金額
    與起訴書記載不符，判決有誤云云，惟查：起訴書附表二固
    有載明各被害人之匯款金額，然就詳細之匯款時間、金額暨
    被害人受詐騙所匯入款項之帳戶，均經本院載明如附表二所
    示，並有如附表二「證據出處」欄所示之證據在卷可佐，而
    檢察官起訴書所載之匯款金額亦均經本院更正如附表二「匯
    款金額」欄所示，是被告上訴意旨指摘原判決記載有誤云云
    ，尚非可採。至被告另抗辯本件為重複判決云云，惟觀本院
    100年上易字第1481號之刑事判決（本院100年度上易字第14
    81號影卷第104至159頁，下稱前案確定判決）之附表一「詐
    騙集團詐取帳戶資料明細」及附表二「詐騙集團詐欺金錢明
    細」之內容，可知前案確定判決與本案所涉之匯款帳戶及如
    附表二所示之被害人均不相同，顯非屬同一案件，是被告就
    此部分之抗辯，亦屬無理由，附此敘明。
　㈣綜上，本案事證明確，被告前開犯行均堪認定，均應依法論
    科。
二、論罪科刑
  ㈠新舊法比較：
　1.按行為後法律有變更者，適用行為時之法律；但行為後之法
    律有利於行為人者，適用最有利於行為人之法律，刑法第2
    條第1項定有明文。被告行為後，刑法第339條業於103年6 
    月18日修正公布，並增訂刑法第339條之4加重詐欺罪，均自
    103年6月20日起生效，修正前刑法第339條規定：「意圖為
    自己或第三人不法之所有，以詐術使人將本人或第三人之物
    交付者，處五年以下有期徒刑、拘役或科或併科一千元以下
    罰金。以前項方法得財產上不法之利益或使第三人得之者亦
    同。前二項之未遂犯罰之。」修正後刑法第339 條規定：「
    意圖為自己或第三人不法之所有，以詐術使人將本人或第三
    人之物交付者，處五年以下有期徒刑、拘役或科或併科五十
    萬元以下罰金。以前項方法得財產上不法之利益或使第三人
    得之者，亦同。前二項之未遂犯罰之。」因修正前該條第1 
    項所定罰金刑上限為銀元1000 元，經依刑法施行法第1 條
    之1 第2 項前段規定，提高為30倍後，罰金刑上限為3萬元
    ；而修正後該條第1 項所定罰金刑上限為50萬元，亦即修正
    後之規定提高罰金刑額度。另修法後新增之刑法第339條之4
    規定：「犯第339 條詐欺罪而有下列情形之一者，處一年以
    上七年以下有期徒刑，得併科一百萬元以下罰金：一、冒用
    政府機關或公務員名義犯之。二、三人以上共同犯之。三、
    以廣播電視、電子通訊、網際網路或其他媒體等傳播工具，
    對公眾散布而犯之。前項之未遂犯罰之。」。查被告與謝炘
    男、綽號「邱哥」之成年男子及其餘真實姓名、年籍不詳詐
    欺集團成員等成年人間所犯詐欺取財犯行，共同正犯之人數
    均達3人以上，依修正前刑法之規定，被告僅成立刑法第339
    條第1項之普通詐欺取財罪，然依修正後刑法之規定，被告
    所為已該當刑法第339條之4第1項第2款之3人以上共同所犯
    之加重詐欺取財罪，經比較新舊法之結果，以修正前之規定
    較有利於被告，是依刑法第2條第1項前段規定，均應適用修
    正前刑法之規定予以論罪科刑。
　2.又被告行為後，刑法第50條已於102年1月23日修正公布，自
    同年月25日施行，修正前係規定：「裁判確定前犯數罪者，
    併合處罰之。」，於修正後則規定：「裁判確定前犯數罪者
    ，併合處罰之。但有下列情形之一者，不在此限：一、得易
    科罰金之罪與不得易科罰金之罪。二、得易科罰金之罪與不
    得易服社會勞動之罪。三、得易服社會勞動之罪與不得易科
    罰金之罪。四、得易服社會勞動之罪與不得易服社會勞動之
    罪。前項但書情形，受刑人請求檢察官聲請定應執行刑者，
    依第51條規定定之。」經比較上開修正前後之規定，依修正
    前之刑法第50條規定，得易科罰金之罪與不得易科罰金之罪
    既併合處罰之，則被告就原得易科罰金之罪將喪失易科罰金
    之機會（司法院釋字第144號解釋意旨參照），自應以修正
    後刑法第50條規定較有利於被告，則依刑法第2條第1項但書
    規定，就被告數罪併罰定應執行刑部分，適用修正後刑法第
    50條第1項但書第1款規定論處。
  ㈡核被告所為，係犯修正前刑法第339條第1項之詐欺取財罪。
    被告與謝炘男就前述參與犯行部分相互間與真實姓名年籍不
    詳、綽號「邱哥」之成年男子及其餘真實姓名、年籍不詳詐
    欺集團成員等成年人間，各在其等合意對各別被害人詐取財
    物之範圍內，彼此利用其他成員各別分工之行為，以遂行其
    等詐欺取財之犯罪目的，並無需親身參與每一階段之犯行，
    仍應對詐騙集團成員彼此間所為發生之犯罪結果共同負責，
    其等具犯意聯絡及行為分擔，均為共同正犯。又刑法所謂之
    接續犯，係指行為人之數行為於同時同地或密切接近之時地
    實行，侵害同一之法益，各行為之獨立性極為薄弱，依一般
    社會健全觀念，在時間差距上，難以強行分開，在刑法評價
    上，以視為數個舉動之接續實行，合為包括之一行為予以評
    價，較為合理始足當之；查本件詐欺集團成員基於同一詐欺
    取財之目的，詐騙同一被害人多次接續匯款者，應認係基於
    詐騙同一被害人交付款項之單一目的所為之接續行為，其等
    基於同一目的、於同期密切接近之時間地點實行，侵害同一
    法益所為各該行為之獨立性極為薄弱，依一般社會健全觀念
    ，難以強行分開，在刑法評價上，視為數個舉動之接續實行
    ，合為包括之一行為予以評價，較為合理，故本案詐欺集團
    成員基於對同一被害人詐欺取財之單一目的，接續詐使被害
    人多次匯款之行為，應認係接續犯。再被告就附表二所示各
    次共同詐欺之取款犯行，犯意各別，行為互殊，應予分論併
    罰。按「自第一審繫屬日起已逾8年未能判決確定之案件，
    除依法應諭知無罪判決者外，法院依職權或被告之聲請，審
    酌下列事項，認侵害被告受迅速審判之權利，且情節重大，
    有予適當救濟之必要者，應減輕其刑：一、訴訟程序之延滯
    ，是否係因被告之事由。二、案件在法律及事實上之複雜程
    度與訴訟程序延滯之衡平關係。三、其他與迅速審判有關之
    事項。」，刑事妥速審判法第7條定有明文。查被告所為本
    案犯行，於100年5月10日即繫屬原審法院，有原審收案戳章
    在卷可憑（原審卷一第1頁），然被告自101年8月29日起即
    經原審法院發布通緝，迄109年6月23日方由原審法院撤銷通
    緝，有本院被告全國前案紀錄表、原審撤銷通緝書在卷可稽
    ，故本案訴訟程序之延滯係因被告逃匿遲不歸案所致，顯可
    歸責於被告，自無「侵害被告受迅速審判之權利，且情節重
    大，有予適當救濟之必要者」可言，自無刑事妥速審判法第
    7條之適用。
  ㈢沒收部分
　1.刑法有關沒收之規定已於104年12月30日修正公布，並依刑
    法施行法第10條之3規定於105年7月1日施行。其中，刑法第
    2條第2項規定：「沒收、非拘束人身自由之保安處分適用裁
    判時之法律。」已明確規範修正後有關沒收之法律適用，應
    適用裁判時法，換言之，即應適用修正後刑法之規定以為被
    告沒收之依據，上訴意旨另指摘就其犯罪所得之沒收不得適
    用新法云云，即屬無理由，合先敘明。
　2.犯罪所得，屬於犯罪行為人者，沒收之。但有特別規定者，
    依其規定；前二項之沒收，於全部或一部不能沒收或不宜執
    行沒收時，追徵其價額，修正後刑法第38條第2項、第38條
    之1第1項、第3項、第5項分別定有明文。至於共同正犯各人
    有無犯罪所得，或其犯罪所得之多寡，應由事實審法院綜合
    卷證資料及調查所得認定之（最高法院104年度台上字第259
    6號判決可資參照）。查附表二所示被害人遭詐欺的款項匯
    入附表一所示帳戶內，始為被告所得實際掌控而提領之帳戶
    ，固應以匯入附表一所示帳戶內之款項作為被告之犯罪所得
    計算基礎，較為合理。又被告可分配報酬比例部分，前於警
    詢、原審中均坦承其所獲報酬為詐騙款項之百分之五（彰化
    警偵卷第3頁、原審卷二第34頁反面），被告於原審時雖另
    改稱之前說百分之五還是要分給謝炘男，實際所得為百分之
    一的報酬等語（原審法院109年度易緝字第17號卷〈下稱原審
    緝字卷〉第22、34頁），然參酌共犯謝炘男共同犯本案詐欺
    取財罪，可自被告處朋分獲得百分之一之報酬，業經前案認
    定（原審法院100年度易字第1312號判決應執行有期徒刑2年
    ，經本院以101年度上易字第2311號上訴駁回確定）在卷，
    被告始改口所稱已難採信，是應以被告距離案發時較近之供
    述較為可採，認被告所獲報酬為其所提領贓款百分之四為計
    算。
　3.就本件犯罪所得之計算為如附表二所示被害人「匯入帳戶」
    欄內所示，僅針對「匯入帳戶」為如附表一所示之帳戶，始
    得採為計算被告犯罪所得之基礎，並應關於上開部分之匯款
    金額總數之百分之4採為被告之犯罪所得，而被告之犯罪所
    得經計算後，共計新臺幣（下同）16,964元【計算式：（22
    ,950＋30,000＋100,000＋29,900＋29,989＋14,998＋11,200+10,2
    00＋29,989＋100,000＋29,978＋14,917）×4％＝16,964.84】（小
    數點以下捨去）均未扣案，且未實際返還被害人，爰依刑法
    第38條之1第1項前段及第3項規定宣告沒收，並於全部或一
    部不能沒收或不宜執行沒收時，追徵其價額。
三、駁回上訴之理由
    原審以被告此部分犯罪事證明確，適用刑法第2條第1項前段
    、第2項、第28條、第51條第5款，修正前刑法第339條第1 
    項，刑法施行法第1條之1第1項、第2項前段等規定，以行為
    人之責任為基礎，審酌被告正值青壯，竟不思正常途徑獲取
    財物，為貪圖私利及不法報酬，加入詐欺犯罪集團牟利，造
    成附表二所示11位被害人財產損害，並嚴重危害社會治安，
    所為實屬不該。兼衡被告於詐欺集團類之角色分工，及參與
    詐欺情節、被害人之數量及詐得金額，且被告前已分別因犯
    詐欺罪經判決處刑，有本院被告前案紀錄表在卷可按，復不
    思改過，再為本件犯行，暨其於警詢及審理中自陳：專科肄
    業，做板模工作，月薪約2、3萬元，有15歲未成年子要撫養
    之家庭經濟狀況（原審法院109年度他字第22號卷第15頁、
    原審緝字卷第120頁），及被告於偵審中均坦承犯罪，已有
    悔意，然因前案在監執行中，經濟能力欠佳，無力賠償被害
    人達成和解之犯後態度等一切情狀（原審緝字卷第34頁、第
    120頁），量處如附表三編號1至11「罪名與宣告刑」欄所示
    之刑，並就得易科罰金部分，諭知易科罰金之折算標準。並
    審酌被告其犯數罪所反映的人格特性、所侵犯者於併合處罰
    時，其責任非難重複之程度較低，暨考量因生命有限，刑罰
    對受刑人造成之痛苦程度，係隨刑度增加而生加乘效果，而
    非以等比方式增加，從應報、預防之刑罰目的以觀，及實現
    刑罰經濟的功能等總體情狀綜合判斷，並考量被告前案確定
    判決所犯詐欺案件部分，業經判決有期徒刑4年2月確定，就
    其行為整體觀之，本案同為被告參與「邱哥」所屬詐欺集團
    期間所為之非難評價，就被告所犯得易科罰金之罪與不得易
    科罰金之罪，分別定其應執行之刑有期徒刑1年8月、1年2月
    ，並就得易科罰金部分諭知易科罰金之折算標準。原審認事
    用法，均核無不合，量刑亦屬妥適，被告上訴意旨，仍執前
    詞，主張原判決就附表之匯款金額記載有誤、屬重複判決及
    犯罪所得之沒收不可逕自適用新法云云，均業經本院一一指
    駁如前，是被告上訴均無理由，應予駁回。
據上論斷，應依刑事訴訟法第368條，判決如主文。
本案經檢察官張友寧追加起訴，檢察官何明楨到庭執行職務。
中　　華　　民　　國　　109 　年　　11　　月　　19　　日
                  刑事第十九庭  審判長法　官  曾淑華
                                      法　官  王美玲
                                      法　官  許文章 
以上正本證明與原本無異。
不得上訴。
                                      書記官  范家瑜
中　　華　　民　　國　　109 　年　　11　　月　　19　　日
附表一
編 號 被害人 時間 方式 交付銀行帳戶之時間 寄送地點 交付之物 證據出處 1 林毅桓 99年08月27日09時許 假冒為貸款代辦業者，向林毅桓佯稱：可代辦貨款，惟需先提供銀行帳號云云 99年08月27日11時許 臺中縣○○鄉○○路000號（現為臺中市○○區○○路000號） 郵局0000000-0000000號帳戶之儲金簿、提款卡及密碼、身分雙證件影本 林毅桓警詢筆錄（彰化警偵卷第73至74頁） 宅急便收據（彰化警偵卷第75頁） 郵政存簿儲金立帳申請書、查詢帳戶最近交易資料（臺北地檢署100年度偵字第1561號〈下稱偵字第1561號卷〉第11至13頁） 2 甲○○（原姓名王祥羽） 99年08月27日 假冒為貸款代辦業者，向王祥羽佯稱：可代辦貨款，惟需先提供銀行帳號云云 99年08月27日14時許 臺中縣○○鄉○○路000號（現為臺中市○○區○○路000號） 郵局0000000-0000000號帳戶之儲金簿、提款卡、密碼、身分證影本 王祥羽警詢筆錄（彰化警偵卷第79至80頁） 宅急便收據（彰化警偵卷第81頁） 郵政存簿儲金立帳申請書、查詢帳戶最近交易資料（偵字第1561號卷第14至17頁） 中華郵政101年05月21日函暨附件（原審卷二第174頁正反面） 3 卯○○ 99年08月23日 假冒為貸款代辦業者，向卯○○佯稱：可代辦貨款，惟需先提供銀行帳號云云 99年08月26日11時許 臺中縣○○鄉○○路000號（現為臺中市○○區○○路000號） 郵局某帳戶之儲金簿、提款卡及密碼 卯○○警詢筆錄（彰化警偵卷第82至84頁） 宅急便收據（彰化警偵卷第85頁） 帳戶個資檢視（偵字第1561號卷第18頁） 中華郵政101年05月21日函暨附件（原審卷二第171頁）       國泰世華商業銀行000-000000000000號帳戶之存摺、提款卡及密碼、身分雙證件影本  4 庚○○ 99年08月31日14時許 向庚○○佯稱：可介紹工作，惟需先提供銀行帳號云云 99年09月02日 臺中縣○○鄉○○路000號（現為臺中市○○區○○路000號） 陽信商銀南京分行000-00000000000000號帳戶之存摺正本、金融卡 庚○○警詢筆錄（彰化警偵卷第86至87頁、第88至90頁） 帳戶個資檢視（偵字第1561號卷第20頁） 陽信銀行南京分行101年05月16日函暨附件（原審卷二第131至139頁） 5 寅○○ 99年09月23日前某時許 假冒為貸款代辦業者，向寅○○佯稱：可代辦貨款，惟需先提供銀行帳號云云 99年09月23日10時許 臺中縣○○市○○路000號（現為臺中市○○區○○路000號） 郵局000-0000000-0000000 號帳戶儲金簿、提款卡及密碼、身分雙證件影本 寅○○警詢筆錄（彰化警偵卷第91至93頁） 帳戶個資檢視（偵字第1561號卷第27頁） 中華郵政101年05月21日函暨附件（原審卷二第170頁正反） 


附表二
編號 被害人 接獲詐騙電話時間 詐騙方式 匯款時間 匯款金額  匯入帳戶 證據出處 1 辛○○ 99年08月30日21時32分許 假冒為拍賣網站之客服人員，佯稱辛○○先前網路購物付款，因公司作業疏失每月會從帳戶扣除固定金額 99年08月30日22時10分  2萬4,071元   玉山商業銀行豐原分行000-0000000000000號帳戶  辛○○警詢筆錄（彰化警偵卷第96至98頁） 交易明細表（彰化警偵卷第99頁） 查詢帳戶最近交易資料（偵字第1561號卷第13頁）     同日22時45分 2萬2,950元  如附表一編號1所示之帳戶  2 巳○○ 99年08月30日09時許 假冒為其友人陳韻璇，佯稱需款及用，欲向巳○○借款云云 99年08月30日12時37分 3萬0,000元  如附表一編號2所示之帳戶 巳○○警詢筆錄（彰化警偵卷第101至103頁） 查詢帳戶最近交易資料（偵字第1561號卷第17頁） 3 辰○○ 99年09月03日 09時許 假冒為其友人欉枝梅，佯稱需款及用，欲向辰○○借款云云 99年09月03日10時30分 10萬0,000元  如附表一編號3所示之帳戶 辰○○警詢筆錄（彰化警偵卷第106至107頁） 存款憑證客戶收執聯（彰化警偵卷第108頁） 4 丑○○ 99年09月07日 假冒為拍賣網站之賣家，佯稱丑○○先前網路購物付款誤設定為約定轉帳分期付款云云 99年09月07日21時08分  2萬9,900元  檢察官起訴書附表二記載為6萬5,800元，應予更正。 如附表一編號4所示之帳戶  丑○○警詢筆錄（彰化警偵卷第111至112頁） 交易明細表（彰化警偵卷第114頁）     同年月08日凌晨 2萬9,900元  不詳帳戶      同年月08日19時20分至30分 7萬8,000元  不詳帳戶  5 丁○○ 99年09月07日20時10分許 假冒為拍賣網站之員工，佯稱丁○○先前網路購物付款，因員工操作錯誤，必須更改取消匯款云云 99年09月07日21時10分  2萬9,989元 2.  如附表一編號4所示之帳戶  丁○○警詢筆錄（彰化警偵卷第117至119頁）     同日21時27分 1萬6,000元  台新銀行板橋分行000-00000000000000號帳戶  6 壬○○ 99年09月07日20時03分許 假冒為拍賣網站之賣家，佯稱壬○○先前網路購物付款，因系統問題重複扣款，必須更正云云 99年09月07日20時47分 1萬4,998元  如附表一編號4所示之帳戶 壬○○警詢筆錄（彰化警偵卷第122至123頁） 交易明細表（彰化警偵卷第124頁） 7 戊○○ 99年09月26日15時05分許 假冒為拍賣網站之賣家，佯稱戊○○先前網路購物付款誤設定為約定轉帳分期付款云云 99年09月26日16時05分  1萬1,200元   如附表一編號5所示之帳戶 戊○○警詢筆錄（彰化警偵卷第127至129頁） 活期儲蓄存款明細表、郵政存簿儲金簿交易明細（彰化警偵卷第132至135頁）     同年月日16時22分 1萬0,200元    8 子○○ 99年09月26日15時許 假冒為購物頻道之員工，佯稱子○○先前購物付款誤設定為每月扣款云云 99年09月26日15時34分  2萬9,989元    如附表一編號5所示之帳戶 子○○警詢筆錄（彰化警偵卷第137至139頁） 交易明細表（彰化警偵卷第142至143頁）     99年09月26日16時15分 9萬8,000元  第一銀行000-000-00-000000號帳戶      99年09月27日0時35分 9萬7,000元  第一銀行000-000-00-000000號帳戶      99年09月27日0時37分 1,000元        99年09月27日0時40分 1,000元        99年09月27日0時50分 1萬3,365元  萬泰銀行000-000000000000號帳戶  9 己○○ 99年09月24日17時53分 假冒為拍賣網站之賣家，佯稱己○○先前網路購物付款誤設定為分期付款云云 99年09月24日  2萬9,989元    玉山銀行000-0000000000000000號帳戶    己○○警詢筆錄（彰化警偵卷第147至150頁） 存摺明細表（彰化警偵卷第151頁）      10萬0,000元  聯邦銀行000-0000000000000000號帳戶      99年09月25日 2萬9,989元  郵局000-0000000-0000000號帳戶         2萬0,000元 檢察官起訴書附表二合併記載為9萬9,000元，應予更正。 第一銀行000-000-00-000000號帳戶       7萬9,000元         10萬0,000元 檢察官起訴書附表二合併記載為20萬0,000元，應予更正。 郵局000-0000000-0000000號帳戶       10萬0,000元  如附表一編號5所示之帳戶       20萬0,000元  渣打銀行000-00000000000號帳戶      99年09月26日 2萬9,978元   法國里昂信貸銀行000-00000000000000號帳戶        19萬8,000元  第一銀行000-000-00-000000號帳戶  10 乙○○ 1.99年09月25日15時30分許 2.同年月26日13時20分許 假冒為拍賣網站之員工，佯稱乙○○先前網路購物付款誤設定為分期付款云云 99年09月25日16時28分 2萬9,978元 檢察官起訴書附表二均誤載為2萬9,987元，應予更正。 京城商銀000-000000000000號帳戶  乙○○警詢筆錄（彰化警偵卷第155至157頁） 交易明細表（彰化警偵卷第158頁）     同年月26日15時23分 2萬9,978元  如附表一編號5所示之帳戶  11 癸○○（原名溫苡均） 99年09月26日15時14分許 假冒為拍賣網站之賣家，佯稱溫苡均先前網路購物付款誤設定為分期付款云云 99年09月26日 1萬4,917元  如附表一編號5所示之帳戶 溫苡均警詢筆錄（彰化警偵卷第160至161頁） 存摺明細表（彰化警偵卷第164頁） 

附表三
編號 事實及證據 罪名及宣告刑 本院判決主文 1 附表二編號1 丙○○共同犯詐欺取財罪，處有期徒刑伍月，如易科罰金，以新臺幣壹仟元折算壹日 上訴駁回。 2 附表二編號2 丙○○共同犯詐欺取財罪，處有期徒刑伍月，如易科罰金，以新臺幣壹仟元折算壹日 上訴駁回。 3 附表二編號3 丙○○共同犯詐欺取財罪，處有期徒刑陸月，如易科罰金，以新臺幣壹仟元折算壹日 上訴駁回。 4 附表二編號4 丙○○共同犯詐欺取財罪，處有期徒刑陸月，如易科罰金，以新臺幣壹仟元折算壹日 上訴駁回。 5 附表二編號5 丙○○共同犯詐欺取財罪，處有期徒刑伍月，如易科罰金，以新臺幣壹仟元折算壹日 上訴駁回。 6 附表二編號6 丙○○共同犯詐欺取財罪，處有期徒刑參月，如易科罰金，以新臺幣壹仟元折算壹日 上訴駁回。 7 附表二編號7 丙○○共同犯詐欺取財罪，處有期徒刑肆月，如易科罰金，以新臺幣壹仟元折算壹日 上訴駁回。 8 附表二編號8 丙○○共同犯詐欺取財罪，處有期徒刑玖月。 上訴駁回。 9 附表二編號9 丙○○共同犯詐欺取財罪，處有期徒刑拾月。 上訴駁回。 10 附表二編號10 丙○○共同犯詐欺取財罪，處有期徒刑伍月，如易科罰金，以新臺幣壹仟元折算壹日 上訴駁回。 11 附表二編號11 丙○○共同犯詐欺取財罪，處有期徒刑參月，如易科罰金，以新臺幣壹仟元折算壹日 上訴駁回。